【裁判字號】    97,交上易,298
【裁判日期】    971031
【裁判案由】    過失傷害
【裁判全文】
臺灣高等法院刑事判決               97年度交上易字第298號
上  訴  人  臺灣士林地方法院檢察署檢察官
被      告  甲○○
上列上訴人因被告過失傷害案件，不服臺灣士林地方法院97年度
交易字第310號，中華民國97年8月25日第一審判決（起訴案號：
臺灣士林地方法院檢察署96年度偵字第13284號），提起上訴，
本院判決如下：
    主  文
上訴駁回。
    理  由
一、按不服地方法院之第一審判決而上訴者，應向管轄第二審之
    高等法院為之。上訴書狀應敘述具體理由。上訴書狀未敘述
    上訴理由者，應於上訴期間屆滿後20日內補提理由書於原審
    法院，逾期未補提者，原審法院應定期間先命補正。第二審
    法院認為上訴書狀未敘述理由或上訴有第362條前段之情形
    者，應以判決駁回之。但其情形可以補正而未經原審法院命
    其補正者，審判長應定期間先命補正。刑事訴訟法第361條
    、第367條，分別定有明文。所謂不服第一審判決之具體理
    由，必係依據卷內既有訴訟資料或提出新事證，指摘或表明
    第一審判決有何採證認事、用法或量刑等足以影響判決本旨
    之不當或違法，而構成應予撤銷之具體事由，始克當之（例
    如：依憑證據法則具體指出所採證據何以不具證據能力，或
    依憑卷證資料，明確指出所為證據證明力之判斷如何違背經
    驗、論理法則）；倘僅泛言原判決認定事實錯誤、違背法令
    、量刑失之過重或輕縱，而未依上揭意旨指出具體事由，或
    形式上雖已指出具體事由，然該事由縱使屬實，亦不足以認
    為原判決有何不當或違法者（例如：對不具有調查必要性之
    證據，法院未依聲請調查亦未說明理由，或援用證據不當，
    但除去該證據仍應為同一事實之認定），皆難謂係具體理由
    ，俾與第二審上訴制度旨在請求第二審法院撤銷、變更第一
    審不當或違法之判決，以實現個案救濟之立法目的相契合，
    並節制濫行上訴（最高法院97年度臺上字第892號判決參照
    ）。是以上訴人之上訴書狀或補提之上訴理由書，雖有敘述
    上訴理由，惟並未具體敘述第一審判決有上述違法、不當情
    形，即與未敘述具體理由無異，其所為上訴，即不符合上訴
    之法定要件。
二、本件檢察官不服原判決，提起上訴，上訴理由略以：被告因
    本件過失犯行，致告訴人受有頭部外傷合併腦震盪等傷害，
    並因此產生經常性頭暈、失眠、四肢及腰部酸痛等後遺症，
    造成告訴人生活相當多不便，原審竟予拘役20日之寬典，顯
    與告訴人受侵害之法益顯不相當，實有過輕之嫌，原審判決
    ，認事用法有違誤，請從輕量刑云云。
三、經查：被告甲○○於民國（下同）96年6月7日上午11時18分
    許，駕駛車牌號碼4506-JG號自小客車，沿臺北市○○區○
    ○路由西往東行經同路601號前時，本應注意汽車在同向二
    車道以上之道路行駛欲變換車道，應讓直行車先行，並注意
    安全距離；而當時天候陰，日間有自然光線、路面乾燥、無
    缺陷及障礙物、視距良好，並無不能注意之情事，竟於變換
    匯入劃設右轉指向線車道往重慶北路行駛時，疏未注意匯入
    車道上車輛動態及安全距離，致變換車道完成瞬間，右後車
    身與匯入車道上直行中正路但未注意右轉車輛動態由孫慧娣
    所騎乘之車牌號碼HDD-336號重型機車左側車身發生擦撞。
    孫慧娣隨即人車倒地，受有頭部外傷合併腦震盪等傷害，嗣
    甲○○於警方抵達現場處理時，向不知肇事者姓名之警員當
    場承認為肇事人，自首而接受裁判。經被告坦承傷害犯行，
    原審認被告所為係犯刑法第284條第1項前段之過失傷害罪，
    並因自首減輕其刑。審酌被告行駛道路，疏未注意遵守交通
    規則變換車道，導致告訴人受有前揭傷害，併其生活狀況、
    品行、智識程度、過失程度及犯罪後坦承犯行，態度良好，
    但因告訴人求償新臺幣（下同）50萬元，被告僅願賠償12萬
    元，未能和解及告訴人對於事故之發生、傷害之造成亦非全
    然無過失等一切情狀，量處被告拘役20日等情。經核本件車
    禍之發生被害人與有過失，被告復因自首而得減輕其刑，原
    審於刑之審酌部分已考量被告過失程度、被害人受傷之情況
    及被告未能與告訴人達成和解之情形及原因，而量處被告拘
    役20日等情，並無違誤，所為量刑亦屬允當。檢察官上訴稱
    ，依被害人受傷之情形，原審量刑不當，引用告訴人書狀；
    並稱：「原審判決認事用法既有違誤，且本件經核閱告訴人
    所述事項，認其聲請上訴尚屬有理由，爰依前揭理由及附送
    告訴人原聲請上訴狀並援引其中理由」云云，提起上訴，並
    未具體指摘原判決於認事用法或量處刑罰，有何違法或不當
    ，依上開說明，本件上訴顯不合法定程式應予駁回，並不經
    言詞辯論為之。
據上論斷，應依刑事訴訟法第367條前段、第372條，判決如主文
。
中    華    民    國    97    年    10    月    31   日
                  刑事第十六庭審判長法  官  溫耀源
                                    法  官  許增男
                                    法  官  王敏慧
以上正本證明與原本無異。
不得上訴。
                                    書記官  丁淑蘭
中    華    民    國    97    年    10    月    31    日
附錄本案論罪科刑法條全文：
中華民國刑法第284 條
因過失傷害人者，處6 月以下有期徒刑、拘役或5 百元以下罰金
，致重傷者，處1 年以下有期徒刑、拘役或5 百元以下罰金。
從事業務之人，因業務上之過失傷害人者，處1 年以下有期徒刑
、拘役或1 千元以下罰金，致重傷者，處3 年以下有期徒刑、拘
役或2 千元以下罰金。


司法院資訊處製作；財團法人民間司法改革基金會備份。
